# 关于委托研发与自行研发新工艺时的区别

提问人：枣夹 核桃 时间：2022-09-26 13:14:46
陈版您好，追加上述问题，如果属于研发，那是否对原设备进行设计和改造时，假设原设备停产了，那么折旧应该计入研发费用，原设备没有停产，那么折旧应该计入生产成本，同时符合固定资产定义，转固后直接进行生产，折旧应当计入生产成本，那么是否即使属于研发了，也没有多少金额能够归集的？
另外之前请教过陈版关于研发中试过程完全依托于生产过程，相关的人工和折旧应当属于生产成本，帖子链接如下（关于研发费用归集https://bbs.esnai.com/thread-5463890-1-1.html(出处: 中国会计视野论坛)），不能归集为研发费用，是否可以归集为研发支出呢？因为公司已经按照这个金额申请了高新并且加计扣除了，研发支出的口径中是否可以包含中试这部分的金额呢？谢谢陈版

回答人：chenyiwei
研发费用是费用化的研发支出。就这个案例而言，既然不能确认为研发费用，则确认为可资本化的研发支出（后续将形成无形资产）的可能性更小。

提问人：枣夹 核桃 时间：2022-09-26 13:14:46
陈版您好，关于委托研发与自行研发新工艺或新设备时候研发费用的归集区别。当公司是委托研发一种新工艺时，受托方需要提供一个新的工艺流程以及对应的装置，那么整个委托研发的金额（包括装置金额）就要计入研发费用，但是这个装置回来之后可以用在生产上，那么是否将整个委托研发的金额都计入研发费用不太合理，还是如果要全部计入，需要的前提条件是这个装置只能是试验装置，不能投入研发呢？假设公司自行研发新工艺，或者改造目前的生产设备，对应发生的材料费、人工费等可以全部归入研发费用吗，这是不是类似于改造生产设备，都应该归集入固定资产呢？如果原设备会导致生产车间结盐等问题，或者车间存在较多某有害气体，通过巧妙的添加某设备或者改造某设备，解决这些问题，这是否也属于研发费用呢？如果用形成通用标准判断，那么有专利，并且以后其他设备也能按照这样建造，是否可以属于研发费用？

回答人：chenyiwei
对于委托方而言，应考虑该项委托研发成果的具体使用方式，如果只能通过运用受托方提供的装置实现该研发成果对应的经济利益，而不能自主将其用于其他方面（或者名义上有权用于其他方面，但实际可能性很低），则委托方只能按照实际支付给受托方的价款确认一项固定资产，不能确认无形资产或者研发支出。
假设公司自行研发新工艺，或者改造目前的生产设备，也是同样考虑，原则上计入固定在资产，除非可以形成一项具有通用性的新技术，且该新技术的研发过程单独立项、单独归集成本，与其他固定资产购建成本等严格区分。否则不能单独确认研发费用。